# 高管股权支付的问题

提问人：小布丁 198601 时间：2015-04-30 21:05:29
请教陈版，我们的一个项目有个这样的情况： 2014 年 4 月A公司（新三板项目主体）向技术总监转让股份15%，转让价款低于每股净资产的部分计入了当期损益；但是 2014 年 8 月份，A公司所有股东将全部股权转让给B投资公司（B投资公司是由A公司的全部股东和新加入的股东成立的投资公司）； 那么在 2014 年 12 月 31 日，这块股权支付差额仍然在资本公积，是否合适呢？

回答人：chenyiwei
没有看出不合理之处。“2014年 8 月份，A公司所有股东将全部股权转让给B投资公司”我理解只是为了梳理股权结构而进行的重组，并非实质性的股权转让；且这部分股份支付形成的资本公积属于权益性交易性质，后续无论股权如何转让，这部分资本公积都不会改变或转出。